【裁判字號】    99,易,1424
【裁判日期】    990819
【裁判案由】    毒品危害防制條例
【裁判全文】
臺灣板橋地方法院刑事判決              99年度易字第1424號
聲  請  人  臺灣板橋地方法院檢察署檢察官
被      告  甲○○
上列被告因毒品危害防制條例案件，經檢察官聲請簡易判決處刑
（98年度毒偵緝字第615 號），本院受理後（99年度簡字第1644
號），認不宜簡易判決處刑，改依通常程序審理，並判決如下：
    主  文
本件免訴。
    理  由
一、聲請意旨略以：被告甲○○前因施用毒品案件，經依臺灣板
    橋地方法院95年度毒聲字第1241號裁定送觀察、勒戒後，認
    無繼續施用毒品之傾向，於民國95年12月13日釋放出所，並
    由臺灣板橋地方法院檢察署檢察官以95年度毒偵緝字第664
    號為不起訴處分確定。詎猶不知悔改，於上開觀察勒戒執行
    完畢釋放後5 年內，復基於施用第二級毒品甲基安非他命之
    犯意，於98年6 月5 日為警採尿前回溯96小時內之某時，在
    臺北縣三重市某不詳處所，施用第二級毒品甲基安非他命1
    次。嗣經警採集其尿液送驗後，呈甲基安非他命陽性反應，
    始查悉上情。因認被告所為，係犯毒品危害防制條例第10條
    第2 項之施用第二級毒品罪嫌云云。
二、按案件曾經判決確者，應諭知免訴之判決，刑事訴訟第302
    條第1 款定有明文；又訴訟上所謂一事不再理之原則，關於
    實質上一罪或裁判上一罪，亦均有其適用，最高法院60年台
    非字第77號著有判例。
三、本件被告甲○○就其被訴於上開時、地施用第二級毒品甲基
    安非他命之犯行，於本院訊問時供承：伊係於98年6 月3 日
    晚上7 、8 時許，在臺北縣三重市○○街19號3 樓住處，施
    用第二級毒品甲基安非他命1 次，而伊於當天晚上10時被警
    查獲採尿送鑑後，又於同年6 月5 日遭警採尿送鑑，但伊只
    有於上開時地施用1 次毒品而已等語。
四、經查：
（一）被告於98年6 月3 日時為警查獲（下稱前案）後，經警採
      集之尿液檢體，送由臺灣檢驗科技股份有限公司檢驗結果
      ，呈安非他命類陽性反應，且甲基安非他命濃度為4459ng
      /ml ，有該公司98年6 月18日濫用藥物檢驗報告附卷可稽
      〔見臺灣板橋地方法院檢察署98年度毒偵字第4105號偵查
      卷第47頁〕。嗣被告於98年6 月5 日17時10分許接受警員
      調查（下稱後案），經警採集之尿液檢體，送由臺灣檢驗
      科技股份有限公司檢驗結果，亦呈安非他命類陽性反應，
      惟甲基安非他命濃度為819ng/ml，復有該公司98年6 月19
      日濫用藥物檢驗報告附卷可稽〔見臺灣板橋地方法院檢察
      署98年度毒偵字第5145號偵查卷第17頁〕。而由上開2 份
      檢驗報告所示，被告體內之甲基安非他命濃度確呈現明顯
      減少之情形，倘被告於前案後再行施用第二級毒品甲基安
      非他命，其濃度值應不止於此。本院函詢法務部調查局，
      亦認前後2 次採尿間隔約2 日，第一次採尿甲基安非他命
      檢出濃度約為第二次採尿檢出濃度值之5.4 倍，故僅依前
      述二份尿液檢驗結果，無法排除二次甲基安非他命陽性反
      應係為同一次施用毒品所致，此有該局99年5 月10日調科
      壹字第09900186780 號函在卷可稽，堪認被告上開於本院
      訊問之供述應與事實相符，堪予採信。
（二）至公訴人認被告最後一次施用毒品甲基安非他命究係何時
      乙節，被告在前案之警詢、檢察官訊問時供述，及在後案
      之警詢及本院審理時之供述，前後不一致，且被告當時未
      為係同一次施用毒品之辯解，堪認均係被告企圖隱瞞前案
      與後案間另行施用甲基安非他命之脫詞，不足採信，被告
      犯行堪以認定。惟檢察官就被告之犯罪事實應負舉證責任
      ，被告於前後案採集之尿液有前述毒品濃度值減少之情形
      ，既有同一次施用之可能性，依現有證據尚無法證明被告
      於前案為警查獲後，有再行施用第二級毒品甲基安非他命
      之犯行。至於被告前後供述不一，或因被告飾詞狡辯，或
      因記憶有誤所致，尚難以被告有所瑕疵之供述，在無積極
      證據之情況下，反推被告即有施用毒品甲基安非他命之犯
      行。從而，被告於98年6 月3 日為警採集尿液檢體回溯96
      小時內之某時，施用第二級毒品甲基安非他命，另案經臺
      灣板橋地方法院檢察署檢察官以98年度毒偵字第4105號聲
      請簡易判決，並經本院於98年7 月28 日以98年度簡字第
      5723號判決判處有期徒刑3 月，於98年9 月3 日確定之事
      實，有上開聲請簡易判決處刑書、刑事判決可按，並經本
      院調閱98年度簡字第5723號刑事卷宗核閱無訛。則本件被
      告被訴於98年6 月5 日為警採尿回溯96小時內之某時施用
      第二級毒品犯行，既與本院98年度簡字第5723號乙案確定
      判決之事實，為同一案件，其判決確定之效力自及於本案
      ，揆諸前開說明，為免訴判決之諭知。
據上論斷，應依刑事訴訟法第452 條、第302 條第1 款、第307
條，判決如主文。
中    華    民    國    99    年    8     月    19    日
                  刑事第二十二庭    法  官  侯  志  融
以上正本證明與原本無異。
如不服本判決，應於判決送達後10日內敘明上訴理由，向本院提
出上訴狀 (應附繕本) ，上訴於臺灣高等法院。其未敘述上訴理
由者，應於上訴期間屆滿後20日內向本院補提理由書「切勿逕送
上級法院」。
                                    書記官  林  伶  芳
中    華    民    國    99    年    8     月    19    日

司法院資訊處製作；財團法人民間司法改革基金會備份。
